【裁判字號】    97,交聲,171
【裁判日期】    970630
【裁判案由】    聲明異議
【裁判全文】
臺灣嘉義地方法院交通事件裁定         97年度交聲字第171號
原處分機關  交通部公路總局嘉義區監理所嘉義市監理站
異  議  人
即受處分人  甲○○
上列受處分人因違反道路交通管理處罰條例案件，對於交通部公
路總局嘉義區監理所嘉義市監理站民國97年4月18日所為之裁決
（處分案號：嘉監義裁字第裁76-L00000000號），聲明異議，本
院裁定如下：
    主  文
異議駁回。
    理  由
一、原處分意旨略以：異議人即受處分人（下稱異議人）甲○○
    於民國九十六年一月二十三日晚上八時十五分許，在嘉義縣
    阿里山鄉台十八線四十四點五五公里處，因駕駛車牌號碼Ｊ
    ７－５０９３號自用小客車肇事，經警送醫抽血檢驗，換算
    呼氣酒精濃度值高達每公升一點五六毫克，超過規定標準，
    即掣開嘉縣警交字第Ｌ00000000號舉發違反道路交
    通管理事件通知單，指定應到案日期為九十六年二月十八日
    ，雖經臺灣嘉義地方法院檢察署檢察官緩起訴處分在案，然
    並無「一事不二罰」之適用，後經查證屬實，遂於九十七年
    四月十八日依道路交通管理處罰條例第三十五條第一項第一
    款及違反道路交通管理事件統一裁罰基準及處理細則之規定
    ，以嘉監義裁字第裁７６－Ｌ00000000號裁決書，
    裁處異議人罰鍰新臺幣（下同）四萬九千五百元，並無違誤
    等語。
二、聲明異議意旨則以：對於上揭時、地，駕駛自用小客車，經
    警實施酒測，吐氣酒精濃度超過標準值等情固不爭執，然因
    上開酒後駕車之公共危險犯行，業經臺灣嘉義地方法院檢察
    署檢察官以九十六年度偵字第一六七四號為緩起訴處分，並
    命向財團法人新港文教基金會支付三萬元，已繳清在案，依
    行政罰法第二十六條第一項之規定，原處分機關對於行政罰
    上之「罰鍰四萬九千五百元」部分，應予以免罰。爰於法定
    期間內聲明異議，請求撤銷原處分等語。
三、按本條例所定罰鍰之處罰，受處罰人接獲違反道路交通管理
    事件通知單後，於十五日內得不經裁決，逕依第九十二條第
    三項之罰鍰基準規定，向指定之處所繳納結案；不服舉發事
    實者，應於十五日內，向處罰機關陳述意見；其不依通知所
    定期限前往指定處所聽候裁決，且未依規定期限繳納罰鍰結
    案或向處罰機關陳述意見者，處罰機關得逕行裁決之；受處
    分人，不服第八條主管機關所為之處罰，得於接到裁決書之
    翌日起二十日內，向管轄地方法院聲明異議，道路交通管理
    處罰條例第九條第一項、第八十七條第一項分別定有明文。
    次按交通法庭認聲明異議不合法律上之程式或其異議權已經
    喪失者，應以裁定駁回之，但其不合法律上之程式可以補正
    者，應先定期命為補正，逾期不補正者，即予駁回，道路交
    通案件處理辦法第十八條亦訂有明文。又處理違反道路交通
    管理事件，有關文書送達之程序，準用行政程序法送達之規
    定，違反道路交通管理事件統一裁罰標準及處理細則第五條
    已有明訂。再者，行政程序法中對於文書送達，於應受送達
    人之住居所、事務所或營業所為之，此觀行政程序法第七十
    二條第一項前段規定甚明。
四、經查，異議人甲○○於九十六年一月二十三日晚上八時十五
    分許，駕駛車牌號碼Ｊ７－５０９３號自用小客車，行經嘉
    義縣阿里山鄉台十八線四十四點五五公里處，由嘉義縣警察
    局竹崎分局樂野派出所警員當場查獲，並經送醫以抽血檢驗
    換算呼氣酒精濃度值高達每公升一點五六毫克，嗣經原處分
    機關依道路交通管理處罰條例第三十五條第一項第一款之規
    定，於九十七年四月十八日以嘉監義裁字第裁７６－Ｌ00
    000000號裁決書，裁處異議人罰鍰四萬九千五百元，
    該裁決書業於九十七年四月二十三日送達予異議人，由異議
    人親自簽收等情，此有舉發違反道路交通管理事件通知單、
    裁決書及嘉義市監理站送達證書、個人基本資料查詢結果各
    一紙在卷可稽，即異議人已於當日合法收受該裁決書，其聲
    明異議之二十日法定期間，乃自收受送達之翌日即九十七年
    四月二十四日起算。又據法院訴訟當事人在途期間標準第二
    條第一項之規定，本件異議人之居住地在嘉義縣，應扣除在
    途期間二日，是異議人聲明異議之法定期間末日應為九十七
    年五月十五日（非星期日、國定假日或其他休息日）。惟異
    議人遲至九十七年五月十六日始向本院遞狀聲明異議，有刑
    事聲明交通異議狀及本院收文戳章附卷可憑，其聲明異議顯
    已逾二十日之法定期間，且無從補正。從而，異議人之異議
    不合法律上之程式，揆諸上開規定，自應予駁回。
五、據上論斷，應依道路交通管理處罰條例第八十七條第二項、
    道路交通案件處理辦法第十八條前段，裁定如主文。
中    華    民    國    97    年    6     月    30    日
                  交通法庭法  官  林青怡
上列正本證明與原本無異。
如不服本裁定，應於裁定送達後5日內向本院提出抗告狀（應附
繕本）。
中    華    民    國    97    年    6     月    30    日
                          書記官  李佳惠


司法院資訊處製作；財團法人民間司法改革基金會備份。
